【裁判字號】    98,易,17
【裁判日期】    981022
【裁判案由】    妨害公務等
【裁判全文】
臺灣嘉義地方法院刑事判決                98年度易字第17號
公  訴  人  臺灣嘉義地方法院檢察署檢察官
被      告  甲○○
選任辯護人  藍庭光律師
上列被告因妨害公務等案件，經檢察官提起公訴（97年度偵字第
5350號、6581號），本院判決如下：
    主  文
甲○○犯傷害罪，處有期徒刑陸月，如易科罰金，以新臺幣壹仟
元折算壹日。
    犯 罪 事 實
一、緣嘉義市政府警察局第二分局興安派出所警員丙○○於民國
    97年7月24日中午12時30分許接獲線報，稱有一綽號「阿偉
    」之男子將在嘉義市○○路32巷附近進行毒品交易，遂安排
    查緝槍毒勤務，在97年7月26日下午5時許，與同派出所警員
    戊○○一同身著便服，分騎2部機車前往嘉義市○區○○路
    巡邏。於同日下午5時10分在嘉義市○區○○路32巷內，發
    現甲○○騎乘車牌號碼G98-451號重機車於上開巷內使用行
    動電話，而甲○○之身型、特徵與線民所言相符。丙○○、
    戊○○遂上前盤查，表明警察身分，要求甲○○出示證件，
    甲○○要求丙○○等人出示證件，丙○○出示警察人員服務
    證供甲○○查看後，要求甲○○出示身分證件，惟甲○○彎
    腰將手伸入置於上開機車前方踏板之手提袋內，丙○○、戊○○恐甲○○取出攻擊性物品，遂出手欲阻止甲○○，甲○○見狀即基於傷害人身體及妨害公務之故意，出拳毆打丙○○左眼，丙○○表明要逮捕甲○○，甲○○承上犯意，施以
    暴力，奮力掙扎，出手攻擊丙○○及戊○○，致丙○○受有
    左眼眶、臉頰挫傷、瘀血3X1公分；而戊○○則受有右腳腓
    骨骨折等傷害。
二、案經丙○○、戊○○訴由嘉義市政府警察局移送暨嘉義市政
    府警察局第二分局報請臺灣嘉義地方法院檢察署檢察官偵查
    起訴。
    理  由
一、程序事項：
    被告以外之人於審判外之陳述，雖不符前四條之規定，而經
    當事人於審判程序同意作為證據，法院審酌該言詞陳述或書
    面陳述作成時之情況，認為適當者，亦得為證據。當事人、
    代理人或辯護人於法院調查證據時，知有刑法第159條第1項
    不得為證據之情形，而未於言詞辯論終結前聲明異議者，視
    為有前項之同意。刑事訴訟法第159條之5定有明文。本件引
    用證人之證述及書證，檢察官、辯護人、被告並無不同意列
    為證據，且本院審理時，無於言詞辯論終結前聲明異議。而
    本案引用下述證人所為之證述，係在自由意志下所為陳述，
    並親閱筆錄無訛後始簽名作成之情況，且該證言及書證適為
    本案應審酌必要事項，自有證據能力，得為本案證據。
二、認定犯罪事實所憑之證據：
    訊據被告否認前揭犯行，辯稱：伊甫割包皮，於欲回診所換
    藥途中接聽電話時，遭員警自兩側架住，喝令伊拔取機車鑰
    匙，伊以為遭遇歹徒，意圖離開，然遭員警持槍壓制於地上
    ，強行取去被告手機及背袋，經伊詢問，員警始出示證件，
    惟仍未表明事由，嗣經路人報警並遭逮捕。而員警之盤查並
    無正當理由，亦未適當表明身分及事由，即對伊施以強制力
    ，於無從確信之情形下掙扎抗拒，僅為自保，並無傷害及妨
    害公務之犯意。另爭執員警接獲情報來源之可靠性、盤查之
    法律基礎、盤查程序前是否出示證件及表明身分、逮捕程序
    是否合法、被告得拒絕盤查及無傷害故意等情。經查：
(一)證人即警員丙○○證稱：其於97年7月24日中午12時至14時
    於興安派出所值班(97年度偵字第5350號卷第46頁)，當日12
    時許於興安派出所，有位民眾前來提供情資，稱在嘉義市○○路32巷附近有一外號「阿偉」之人騎機車於附近為毒品交
    易，該名男子之特徵係「高高的、勇勇的、年輕年輕的」，
    出現之時間皆在中午以後，然並不知阿偉之男子與何人為毒
    品交易(同前卷第33頁)。嗣其與戊○○於同年月26日16時至
    22 時執行查緝槍毒勤務，於執行勤務前曾向所長報告欲前
    往前揭地點查緝毒品交易案件，嗣其與戊○○2人即著便服
    前往辦案等情，有嘉義市政府警察局第二分局興安派出所97
    年7 月24日勤務分配表(同前卷第36頁)及同年月26日之勤務
    分配表(97年度偵字第6581號卷第18頁)可稽。另經興安派出
    所所長乙○○到庭證明員警丙○○確有向其報告有毒品線報
    ，欲前往查緝毒品等情。並有本院訊問筆錄可憑(本院卷一
    第152頁至第156頁)。而丙○○與戊○○2人於執行勤務前並
    曾簽立員警出入及領用槍枝彈藥登記簿，於執行完畢後則簽
    立員警工作紀錄簿，亦有各該簿冊附卷足參(97年度偵字第
    6581號卷第52頁)。足見員警丙○○與戊○○於97年7月26
    日17時17分許前往嘉義市○區○○路32巷內，確係依法執行
    警察勤務。
(二)證人丙○○並證稱：由於被告甲○○體型、特徵與線報上所
    稱綽號阿偉之男子相似，且甲○○當時所在位置係在線報所
    稱毒品交易之地點即嘉義市○○路32巷內，因而趨前盤查，
    其從被告之左方，戊○○從被告之右方趨前盤查，盤查前以
    口頭表示警察身分，隨即由其出示警察人員服務證予甲○○
    觀看，並要求甲○○出示身分證件。然原本跨坐於機車上講
    行動電話之甲○○於看完警察人員服務證後，隨即將左手伸
    入置放在機車腳踏板上黑色手提袋內，見此狀況，其認為被
    告甲○○試圖湮滅犯罪證物或拿出攻擊性武器，此時其與戊○○2人欲趨前攔阻被告甲○○，然未及攔阻前，被告站起
    後轉身，未為言語即以持手機之右手朝其左眼部位攻擊。其
    與戊○○2人基於維護自身裝備及安全，合力欲逮捕被告甲○○，且欲以手銬銬住甲○○之右手，然被告非但不聽制止
    ，且奮力欲掙脫逃跑，並以手腳踢打其和戊○○2人，經過
    約2、3分鐘拉扯後始將被告制伏壓制於地上，此時有2名路
    過之男子，被告稱欲叫警察，其即請該2名男子幫忙打110叫
    警察，當時發現其與戊○○及被告3人均受傷等情，有證人
    丙○○警偵訊及本院審理筆錄(嘉市警刑大一字第097000810
    4號警卷第8頁至第9頁、97年度偵字第6581號卷第46頁及第
    47頁、97年度偵字第5350號卷第7頁至第10頁、第32頁至第
    33頁、第46頁至第47頁、本院卷一第112頁至第135頁)及陽
    明醫院診斷證明書4紙(嘉市警二偵字第0970003886號警卷第
    18頁至第19頁、嘉市警刑大一字第0970008104號警卷第10頁
    、第13頁)等件可資參照。
(三)證人即員警戊○○證稱，因被告甲○○之體型、特徵與線報
    上所稱之綽號男子阿偉相似，且被告當時所在位置在線報所
    稱毒品交易之地點，因而趨前盤查，站立於被告左右側，當
    時丙○○盤查被告時，被告曾詢問為何人，丙○○即以口頭
    表示警察，隨即出示警察人員服務證予被告觀看。然原本跨
    坐於機車上講行動電話之甲○○於丙○○出示警察人員服務
    證後，隨即將左手伸入置放在機車腳踏板上之黑色手提袋內
    ，其以為被告欲拿何等危險物品，拿槍械或欲將毒品丟棄，
    基於維護自身裝備及安全，因而靠近被告伸手欲防止其拿危
    險物品攻擊或丟棄毒品等，然被告開始揮動手肘反抗，其與
    丙○○2人合力欲將被告逮捕，丙○○曾再次告知警察身分
    ，並質問被告為何不接受盤查，丙○○因見狀無法控制場面
    並曾拔槍，嗣將被告制伏壓倒在地時，其由後方以雙手抱住
    被告，丙○○以手銬銬住被告雙手，此時才發現其右腳受傷
    ，這時剛好有2名路過之男子，其因右腳受傷，無法起身，
    丙○○要控制被告，其請路過之男子幫忙打110電話報警等
    情，亦有證人戊○○警偵訊及本院審理筆錄可資參照(嘉市
    警刑大一字第0970008104號警卷第11頁至第12頁、97年度偵
    字第6581號卷第48頁及第49頁、97年度偵字第5350號卷第19
    頁、第45頁至第47頁、第73頁、本院卷一第135頁至第152頁
    ) 。
(四)綜觀前述2位證人之證詞，前後連貫一致，描述之情節及過
    程吻合，另本院依職權傳訊之證人己○○，雖證稱未目睹壓
    制以前之過程，惟確係由員警以口頭告知請其報警等情，亦
    足以佐證員警所述之部分事實，故本案可資確認者係，於員
    警丙○○及戊○○盤查前，確已表明警察身分，出示警察人
    員服務證予被告觀看，被告於觀看後非但未接受盤查且將手
    伸入手提袋，嗣並毆打丙○○左眼，並與丙○○及戊○○發
    生扭打等情，應堪認定。
(五)有關警員於何時表明身分及出示證件一節，被告雖辯稱係員
    警於將其壓制後始出示證件(本院卷一第18頁)。然查，被告
    於97年7月27日警詢時稱：「因為警方出示證件時我沒看清
    楚，我認為他不是警察。恐慌之時我要掙脫基於保護自己而
    不慎打傷警察人員」、當詢及警察人員有無告知警察人員身
    分，被告亦答稱有(嘉市警二偵字第0970003886號警卷第4頁
    ) 。並稱：「我感覺到有人過來我就轉頭看他們，並問他們
    要做什麼，丙○○就表明他們是警察，我再問一次他們要做
    什麼，我忘記他們說什麼」(嘉市警二偵字第0970003886號
    警卷第9頁)。從被告所述內容觀察，警員表明警察人員身分
    及出示證件係在發生被告掙脫及遭壓制之前，應可認定。雖
    被告於當日至地檢署訊問時，稱警察人員先表明警察人員身
    分，而於其遭壓制時，警員丙○○在其要求下始出示警察人
    員服務證(97年度偵字第5350號卷第9頁)。嗣於同年8月29日
    警詢有關警員出示證件及表明身分之時點又有不同，而稱：
    「另外將我的左手也上銬，我看到槍就嚇到，害怕歹徒開槍
    ，所以我就冷靜下來，問他們是誰？他跟我說他們是警察，
    後來我就要求他們出示證件，拿著槍的人就出示證件，但很
    快的從我眼前晃過，我因被壓在地上視線模糊，看不清楚」
    (嘉市警刑大一字第0970008104號警卷第1頁至第2頁)。即辯
    稱於遭壓制後警察人員始表明警察人員身分，且出示警察人
    員服務證。故被告前後所述，有關警察人員如何表明警察人
    員身分及出示證件等情，均有不一致之情形，亦足見被告所
    辯純係卸責及虛偽之詞，所辯不足採信。
(六)又被告雖提出相片6幀及亞太電信明細帳單2份(本院卷一第
    69頁至第79頁)，並聲請傳訊證人丁○○為證，而據證人丁○○到庭證稱，其使用同事張妙順之行動電話，而將其行動
    電話交付被告使用，因為亞太電話網內互打可無限通話，而
    當日97年7月26日下午約5時許其曾打電話給被告，而電話一
    接通被告即稱等一下，隨後即聽到「你不要這樣拉我，有話
    好好講」，並聽到掛、掛，對方說掛掉，其以為被告在家裡
    與其父親講話，因而掛掉電話等情(本院卷一第156頁至第
    162 頁)。經查前揭被告提出之亞太電信明細帳單，以張妙
    順登記門號0000000000號行動電話於97年7月26日17時10分
    32秒確有一通電話撥至登記於丁○○名下門號0000000000號
    行動電話，其通話時間24秒(本院卷一第72頁至第79頁)。然
    此項事實僅能證明門號0000000000號行動電話與門號000000
    0000號行動電話確有通話之情形，然而究竟是何人持有該等
    行動電話仍無法證明。此外證人究竟是否聽到前揭言語，除
    了證人之說詞外，尚無其他證據可佐。又縱然證人丁○○所
    述為真，其持有張妙順之行動電話而撥打至被告持有登記其
    名下之行動電話，並聽到如前之內容，然而此項證據亦僅能
    證明證人確係聽到「你不要這樣拉我，有話好好講」，並聽
    對方說掛掉等語，然而此項事實不當然足以推論警員於執行
    勤務前未表明警察身分人員或未出示證件。故被告此項舉證
    仍無法為有利之認定。而提出之前揭相片亦難為有利於被告
    之證明。此外被告辯稱曾至回春診所施行包皮手術，尚難想
    像攻擊員警2人云云，查被告至回春診所施行包皮手術，固
    有回春診所函(本院卷一第24頁)足憑，然被告亦自承與警員
    丙○○2人曾基於掙脫而打傷警察人員(嘉市警二偵字第
    0970003886號警卷第4頁至第5頁)，復有前揭診斷證明書可
    稽，所辯割包皮而無法攻擊云云，亦係卸責之詞。
(七)綜上所述，證人丙○○與戊○○之證述前後一致，較具可信
    性，且所述與陽明醫院診斷證明書之客觀證據吻合，復與證
    人己○○之陳述可相勾稽，事實明確。反觀被告原先之陳述
    與證人丙○○與戊○○之證述亦一致，惟隨著警偵訊之進行
    ，前後有不一致之陳述，足見其供稱尚有虛偽之處，所言不
    足採信，應係卸責之詞，且所提出之證據復無法為有利於被
    告之證據。準此，本案之客觀事實係警員即丙○○於接獲毒
    品線報後，經興安派出所安排丙○○與戊○○執行查緝槍毒
    勤務，丙○○等2人於報告所長乙○○後即前往案發地點即
    嘉義市○○路32巷，於發現被告，表明警察人員身分並出示
    證件後，被告欲伸手入機車前方踏板之皮包內，丙○○、戊○○遂出手欲阻止被告甲○○，被告則出拳毆打丙○○左眼
    ，並施以暴力，奮力掙扎，出手攻擊丙○○及戊○○，致丙○○受有左眼眶、臉頰挫傷、瘀血3X1公分；而戊○○則受
    有右腳腓骨骨折等傷害(參閱前揭陽明醫院診斷證明書)。
三、論罪科刑之理由：
(一)按刑法第135條第1項之罪，以對於公務員依法執行職務時施
    行強暴脅迫為要件，所謂依法，指依據法令而言，故公務員
    所執行者，若非法令內所應為之職務，縱對之施以強暴脅迫
    ，除其程度足以構成他項罪名者，得論以他罪外，要難以妨
    害公務論，若所施之強暴脅迫，係出於防衛公務員不法執行
    之職務，而其行為並未過當者，亦即無犯罪之可言。此有最
    高法院24年上字第3488號及30年上字第955號等判例可資參
    照。
(二)從前揭判例觀察，公務員於依法執行職務時，須依據法律，
    且須為法令範圍內之職務。而本案被告即抗辯警員丙○○及
    戊○○對被告執行盤查職務時，並非在法令範圍內得為或應
    為之行為，且超越職務範圍，故而被告得以抗拒等情。然被
    告所辯尚非可採，茲分別論述如下：
１、查原警察勤務條例規定警察人員之臨檢屬警察執行勤務方式
    之一種。臨檢實施之手段：檢查、路檢、取締或盤查等不問
    其名稱為何，均屬對人或物之查驗、干預，影響人民行動自
    由、財產權及隱私權等甚鉅，應恪遵法治國家警察執勤之原
    則。實施臨檢之要件、程序及對違法臨檢行為之救濟，均應
    有法律之明確規範，方符憲法保障人民自由權利之意旨。警
    察人員執行場所之臨檢勤務，應限於已發生危害或依客觀、
    合理判斷易生危害之處所、交通工具或公共場所為之，對人
    實施之臨檢則須以有相當理由足認其行為已構成或即將發生
    危害者為限，且均應遵守比例原則，不得逾越必要程度。臨
    檢進行前應對在場者告以實施之事由，並出示證件表明其為
    執行人員之身分。以維護保障人權之憲法意旨。而當時警察
    執行職務法規有欠完備，因而大法官解釋要求立法機關應儘
    速立法，此有大法官釋字第535號解釋文可資參照。嗣政府
    於92年12月1日公布實施警察職權行使法，其中第3條規定比
    例原則；第4條規定警察人員行使職務時應出示證件及表明
    身分，否則人民得拒絕之；第6條則規定警察人員於公共場
    所得進行盤查之要件。從條文之內容觀察，顯係呼應大法官
    前揭解釋。
２、查警察任務為依法維持公共秩序，保護社會安全，及防止一
    切危害及促進人民福利，警察法第二條著有明文。而其為履
    行法定任務而為一切必要之行為，均不失為其依法令執行公
    務之內容，自屬執行其維持公共秩序之法定任務所必要。本
    案警員丙○○於接獲線報後，安排勤務與警員戊○○前往可
    疑處所查緝毒品，行為之目的在於查緝毒品，保護社會安全
    及防止一切危害，其本質符合警察法規定之任務，而丙○○
    等2人，依據警察勤務表排定之時段，於報告所長後，執行
    勤務前簽立員警出入及領用槍枝彈藥登記簿，於執行完畢後
    則簽立員警工作紀錄簿，其等行為外觀及內涵均符合警察職
    務之行為，該2人依法執行警察職務，應堪認定。
３、其次，警員丙○○2人於發現被告甲○○時，進行盤查之過
    程是否符合警察人員職權行使法之規定，此涉及警察職權行
    使發動之依據、過程及比例性原則思考，如未符合此等權力
    發動之程序，被告縱對之施以強暴脅迫，除其程度足以構成
    他項罪名者，得論以他罪外，要難以妨害公務論，有前揭判
    例可資參照。而此項警察權力發動之依據亦屬被告爭執之處
    ，茲進一步分論如下：
(１)警察職權發動之依據：按警察於公共場所或合法進入之場所
    ，得對於下列各款之人查證其身分：合理懷疑其有犯罪之嫌
    疑或有犯罪之虞者。警察職權行使法第6條第1項第1款定有
    明文。警員丙○○於97年7月24日中午12時至14時於興安派
    出所值班，當日12時許，有位民眾前往提供情資，稱在嘉義
    市○○路32巷附近有一外號「阿偉」之人騎機車於附近為毒
    品交易，該名男子之特徵係「高高的、勇勇的、年輕年輕的
    」，出現之時間皆在中午以後，然並不知阿偉之男子與何人
    為毒品交易。此項線報為警員丙○○採用後，派出所隨即安
    排查緝槍毒勤務，丙○○等2人於完成登記勤務必要手續後
    ，隨即著便服前往可疑地點執行勤務，而此項勤務之目的即
    在於查緝前揭線報之內容，而當在嘉義市○區○○路32巷巷
    內，發現被告甲○○騎乘車牌號碼G98-451號重機車於上開
    巷內使用行動電話，而甲○○之身型、特徵與線民所言相符
    時，丙○○、戊○○遂上前盤查，此項執行職務之行為符合
    前揭警察職權行使法第6條第1項第1款之要件「合理懷疑其
    有犯罪之嫌疑或有犯罪之虞者」，蓋警察接獲線報之內容既
    與被告之特徵相同，依當時情形判斷，顯然具有合理懷疑犯
    罪之嫌疑或有犯罪之虞，而此項判斷由於警察於執法時充滿
    危險性及結果未知性，於案發當時自應由警察基於專業知識
    判斷，且此項判斷結果不應因事後究竟有無查獲犯罪結果而
    論斷，此從前揭條文「犯罪之嫌疑」、「犯罪之虞」亦可佐
    證，條文並非謂「犯罪之結果」，從而本院審查警員於執行
    盤查時之判斷，認為從線報之取得、安排勤務及盤查被告之
    過程，符合前揭警察職權行使法第6條第1項第1款之警察職
    權發動依據。
(２)本案警員丙○○及戊○○2人身著便服，則所應探究者係其
    等是否依警察職權行使法第4條第1項出示證件等規定，如前
    所述，被告雖爭執警員於其遭壓制後始告知身分及出示證件
    ，然而其供述內容前後不一致，尚難採信。而依據警員丙○○及戊○○之證述，其於盤查前既已告知警察人員身分，且
    出示證件，因而符合警察職權行使法第4條第1項出示證件等
    規定。
(３)被告於經警員丙○○告知警察人員身分及出示證件後，並要
    求甲○○出示身分證件，此項行為符合警察職權行使法第7
    條第1項第3款之規定。而當被告彎腰將手伸入置於上開機車
    前方踏板之手提袋內，如前所述，依據丙○○之證述，其認
    為被告甲○○試圖湮滅犯罪證物或拿出攻擊性武器。而戊○○則證述，其以為被告欲拿何等危險物品，拿槍械或欲將毒
    品丟棄等情。足見警員2人對於被告伸入置於上開機車前方
    踏板手提袋內之動作，均明顯認定有危險之虞，因而2人同
    時立即靠近被告伸手欲防止被告之行為，此項行為符合同條
    項第4款及第2項之規定。嗣當被告出拳毆打丙○○左眼時，
    被告之行為業已構成妨害公務之現行犯，警員丙○○及戊○○隨即出手逮捕被告之行為，亦符合刑事訴訟法第88條第1
    項之規定，審核警員執法過程，亦尚難認為有何違反警察職
    權行使法第3條比例原則之情形。
(４)綜上所述，警員丙○○及戊○○於執行警察盤查及逮捕勤務
    時，其權力發動之依據、權力行使之程序及過程，符合法律
    規定，且未逾越比例原則。而被告雖多次表示不相信丙○○
    2人為警察人員，惟警員人員既已依法告知警察人員身分，
    且出示警察人員服務證，在客觀上被告應已知悉警員之身分
    ，被告猶出手抗拒，並施以強暴，而導致丙○○受有左眼眶
    、臉頰挫傷、瘀血3X1公分；戊○○受有右腳腓骨骨折等傷
    害(參閱前揭陽明醫院診斷證明書)。被告妨害公務及傷害之
    犯行，應堪認定。
(三)按刑法第135條第1項之妨害公務罪，以行為人對於公務員依
    法執行職務時，施以強暴、脅迫，即屬當之。所稱「強暴」
    ，係指一切有形力即物理力之行使而言，不問其係對人或對
    物為之均包括在內。核被告甲○○所為，係犯刑法第135條
    第1項之妨害公務執行罪。次按刑法第135條第1項之妨害公
    務罪，原以強暴、脅迫為構成要件之一，其因而致普通傷害
    ，乃強暴、脅迫之當然結果，除另有傷害故意外，仍衹成立
    刑法第135條第1項之罪，而無同法第277條第1項之適用。查
    本案被告出拳毆打警員丙○○左眼之行為，尚難認為不具傷
    害故意，且衡諸警員戊○○受有右腳腓骨骨折之傷害，如非
    出於傷害故意，應無法造成如此嚴重之傷害，因而被告具有
    傷害故意應足以認定，核其所為另觸犯刑法第277條第1項之
    傷害罪。被告一行為同時觸犯妨害公務罪及2個傷害罪，係
    一行為觸犯數罪名(司法院（70）廳刑一字第1104號函解釋
    意旨可資參照)，應從一重論以刑法第277條第1項之普通傷
    害罪。爰審酌被告對於執行職務之公務員不知尊重，藐視法
    治，公然挑戰國家公權力，對於執行公務之員警施以強暴行
    為，所生之損害，及被告否認犯行之犯後態度等一切情狀，
    量處如主文所示之刑，並諭知易科罰金之折算標準，以示懲
    儆。至於檢察官雖以被告飭詞狡辯，浪費司法資源，而具體
    求刑2年6月(見檢察官論告書)，惟被告之抗辯係其合法權利
    之行使，尚難因此而認為浪費社會資源而處以重刑，衡酌被
    告行為之態樣及被告尚無前科，有臺灣高等法院被告前案紀
    錄表可稽，本院認為主文所示刑度應屬適當，併予敘明。
據上論斷，應依刑事訴訟法第299條第1項前段，刑法第135條第1
項、第277條第1項、第55條、第41條第1項前段，刑法施行法第1
條之1第1項、第2項前段，判決如主文。
本案經檢察官陳昭廷到庭執行職務。
中    華    民    國    98    年    10    月    22    日
            刑事第六庭  審判長法  官  蘇清水
                              法  官  林坤志
                              法  官  黃義成
以上正本證明與原本無異。
如不服本判決應於收受判決後10日內向本院提出上訴書狀，並應
敘述具體理由；其未敘述上訴理由者，應於上訴期間屆滿後20日
內向本院補提理由書（均須按他造當事人之人數附繕本）「切勿
逕送上級法院」。告訴人或被害人如對於本判決不服者，應具備
理由請求檢察官上訴，其上訴期間之計算係以檢察官收受判決正
本之日期為準。
中    華    民    國    98    年    10    月    22    日
                              書記官  吳明蓉
附錄本案論罪科刑法條全文：
刑法第135條：
對於公務員依法執行職務時，施強暴脅迫者，處3年以下有期徒
刑、拘役或3百元以下罰金。
意圖使公務員執行一定之職務或妨害其依法執行一定之職務或使
公務員辭職，而施強暴脅迫者，亦同。
犯前二項之罪，因而致公務員於死者，處無期徒刑或7年以上有
期徒刑；致重傷者，處3年以上、10年以下有期徒刑。
中華民國刑法第277條
傷害人之身體或健康者，處 3 年以下有期徒刑、拘役或 1 千元
以下罰金。
犯前項之罪因而致人於死者，處無期徒刑或 7 年以上有期徒刑；
致重傷者，處 3 年以上 10 年以下有期徒刑。


司法院資訊處製作；財團法人民間司法改革基金會備份。
